【裁判字號】    97,交聲,1962
【裁判日期】    971224
【裁判案由】    違反道路交通管理處罰條例聲明異議
【裁判全文】
臺灣桃園地方法院交通事件裁定        97年度交聲字第1962號
                                    97年度交聲字第1964號
原處分機關  交通部公路總局臺北區監理所
異  議  人
即受處分人  甲○○
上列異議人即受處分人因違反道路交通管理處罰條例案件，不服
交通部公路總局臺北區監理所中華民國97年11月20日北監自裁字
裁40-Z00000000號違反道路交通管理事件裁決書所為之處分（原
舉發案號：內政部警政署國道公路警察局97年10月21日公警局交
字第Z00000000號），聲明異議，本院裁定如下：
    主  文
異議均駁回。
    理  由
一、原處分意旨略以：內政部警政署國道公路警察局第一警察隊
    值勤員警，於民國97年10月21日19時20分，在國道一號汐止
    高架北處，查獲異議人即受處分人甲○○（下稱異議人）駕
    駛8855-DN 號車，因「懸掛他車車號（HF-5283） 行駛公路
    」違規，遂以公警局交字第Z00000000 號通知單（下稱原舉
    發單）舉發，並移送交通部公路總局臺北區監理所（下稱原
    處分機關）以北監自裁字裁40-Z00000000號違反道路交通管
    理事件裁決書，依道路交通管理處罰條例第12條第1 項第5
    款、第2 項之規定裁處異議人罰鍰新臺幣5,400 元，並牌照
    吊銷之處分。
二、本件異議意旨略以：異議人對違規事實並不爭執，但伊當時
    係想要把車子開回家，因為車子沒有牌照可供行駛，所以伊
    才拿伊弟弟已經報廢的車牌HF-5283把車開回家，伊回家的
    路線係桃園縣桃園市○○路1413號左轉莊敬路左轉經國路北
    上南崁交流道，經過泰山收費站走汐止高架下環河北路走州
    美快速道路下承德路左轉右轉立農街1段到家，伊沒有違規
    超速行駛，也沒有闖紅燈，並沒有駛離其他地方，伊並不是
    有意要違規，只是想要把車開回家，現在景氣很差，錢很難
    賺，也不想害了弟弟，故為此聲明異議等語。
三、按汽車有牌照借供他車使用或使用他車牌照行駛之情形者，
    處汽車所有人3,600元以上10,800元以下罰鍰，並禁止其行
    駛。前項第5款之牌照吊銷之。道路交通管理處罰條例第12
    條第1項第5款、第2項分別定有明文。
四、經查：
(一)上揭異議人於97年10月21日經警舉發「懸掛他車車牌（HF-5
    283）」行駛公路之違規事實，業據異議人坦承在卷（見本
    院卷第6頁至第7頁），此外並有內政部警政署國道公路警察
    局97年10月21日公警局交字第Z00000000號舉發違反道路交
    通管理事件通知單附卷可資佐證（見本院卷第13頁），是異
    議人上開違規行為洵堪認定，故原處分機關乃依道路交通管
    理處罰條例第12條第1項第5款、第2項之規定，依法裁處異
    議人5,400元之，並牌照吊銷之，洵屬合法正當。異議人雖
    辯稱：伊回家的路線係桃園縣桃園市○○路1413號左轉莊敬
    路左轉經國路北上南崁交流道，經過泰山收費站走汐止高架
    下環河北路走州美快速道路下承德路左轉右轉立農街1段到
    家，伊沒有違規超速行駛，也沒有闖紅燈，並沒有駛離其他
    地方，伊並不是有意要違規云云，惟揆諸上開道路交通管理
    處罰條例第12條之規範目的，乃為道路交通主管機關對於道
    路駕駛人及道路交通事件管理之正確性，以求道路交通之安
    全，因此，異議人確使用他車之車牌（車牌號碼HF-5283號
    ）行駛，既已生道路交通管理機關對駕駛人車輛管理之正確
    性之危害，則異議人於本件違規事實中，是否有其他超速之
    違規行為、駛離其他地點或是否有意違規，並非所問，故本
    件原處分機關乃依法裁處異議人罰鍰新臺幣5,400元，並牌
    照吊銷之處分，乃屬合法正當，異議人所辯尚不足採。
(二)又異議人另以上揭之違規事實，內政部警政署國道公路警察
    局另填製公警局交字第Ｚ000000000號舉發違反道路交通管理
    事件通知單，舉發伊號牌供他車使用，而違反道路交通管理
    處罰條例第12條第1項第5款，而被處理罰鍰5,400元云云。
    惟查該舉發單經送交通部公路總局臺中區監理所，已為交通
    部公路總局臺中區監理所於97年12月10日，以中監違字第裁
    60-Ｚ000000000 號違反道路交通事件裁決書，裁處受處分人
    林良賓牌照供他車使用，依道路交通管理處罰條例第12條第
    1 項第5 款、第2 項之規定，處以受處分人林良賓罰鍰5,40
    0 元，並牌照吊銷之處分在案（見本院卷第2 頁、第28頁）
    。故該部分違規事實之受處分人係林良賓而非異議人，異議
    人就此部分，並無異議人之適格，異議人對此部分為聲明異
    議，因異議人並無異議人之適格，本院自不得為之審酌，應
    予駁回。
(三)另異議人復以伊所有車號8855-DN號自用小客車之前超速60
    公里以上被開Z00000000號罰單，罰款8000元，吊扣牌照3個
    月，因監理機關的誤導，讓伊不能聲明異議，伊對此部分也
    要異議云云。惟查，異議人不服交通部公路總局臺北區監理
    所97年5 月1 日所為裁決處分（北監自裁字40-Z00000000號
    ），業經本院於97年5 月15日以97年度交聲字第883 號裁定
    確定在案，有該裁定書及臺灣高等法院被告前案紀錄表各1
    份附卷可參（分別見本院卷第23頁背面、第26頁至第27頁）
    ，依一事不再理之原則，異議人自不得對此部分之違規事實
    再行異議，故此部分之異議，亦應予駁回。
(四)綜上所述，本件異議均為無理由，均應予駁回。
五、依道路交通管理處罰條例第87條第2 項、道路交通案件處理
    辦法第19條，裁定如主文。
中    華    民    國    97    年    12    月    24    日
                  交通法庭 法  官  蔡羽玄
以上正本證明與原本無異。
如不服本裁定，應於裁定送達後5 日內向本院提出抗告狀。
                           書記官  陳玉芳
中    華    民    國    97    年    12    月    29    日


司法院資訊處製作；財團法人民間司法改革基金會備份。
